臺灣高等法院臺中分院刑事判決　　　　　96年度上易字第49號
上　訴　人　臺灣彰化地方法院檢察署檢察官
被　　　告　丁○○
上列上訴人因被告竊盜案件，不服臺灣彰化地方法院95年度易字
第842號，中華民國95年10月31日第一審判決（起訴案號：臺灣
彰化地方法院檢察署95年度偵字第6273號），提起上訴，本院判
決如下：
    主  文
原判決撤銷。
丁○○犯攜帶兇器踰越門扇竊盜未遂罪，累犯，處有期徒刑陸月
，如易科罰金，以新臺幣壹仟元折算壹日。
扣案鋼索條、螺絲起子壹支均沒收。
    犯罪事實
一、丁○○曾因犯竊盜罪，經臺灣彰化地方法院判處有期徒刑7
    月確定，並於民國93年3月20日縮短刑期假釋期滿執行完畢
    。詎其竟猶不知悔改，復意圖為自己不法之所有，於95年7
    月5日晚上10時50分，攜帶客觀上足供作兇器使用之螺絲起
    子1支，前往位於彰化縣埔鹽鄉○○村○○路28之1號峻維羽
    毛股份有限公司（下稱峻維公司）處，乘該公司已停工無人
    看管之機會，翻越該公司廠房之安全設備鐵門進入廠房內，
    再以自備之鋼索3條，相連接後，著手以一端綁住該公司廠
    區內之電纜線線頭，另一端則跨越圍牆，準備連接至其所有
    車牌號碼PW-7538號自用小客車，以便拖拉竊出該電纜線之
    際，適為巡邏員警發覺有異，上前盤問而查獲，並當場扣得
    其所有之鋼索3條、螺絲起子1支，而未得逞。
二、案經彰化縣警察局溪湖分局報請臺灣彰化地方法院檢察署檢
    察官偵查起訴。
    理  由
一、訊之被告丁○○固坦承於上開時間，駕車途經峻維公司外停
    車，且下車以手拉鋼索等情不諱，然矢口否認有何竊盜之犯
    行，辯稱：當晚其係駕駛車牌號碼PW-7538號自用小客車途
    經上址公司圍牆外，適見鋼索1條掛在該公司圍牆上，乃下
    車徒手拉扯該鋼索，想將該鋼索拿回去供工作上綁板模使用
    ，但拉扯約1、2下，扯不動後就放手，其並不知道該鋼索連
    接到工廠內之電纜線上，剛要離去時即為警方上前逮捕，扣
    案之鋼索、螺絲起子均係原即丟在現場，並非其所有之物云
    云。惟查：
  (一)、被告於上開時地，停車拉扯之鋼索，係由三條相連接之鋼
      索組成，其中一端套綁住峻維公司廠房內配電盤下方之電
      纜線，另一端則垂掛在該公司圍牆外之事實，業據被害人
      即峻維公司股東乙○○，及查獲本件之員警歐銘輝分別於
      原審法院及本院結證明確，並有現場照片在卷可資佐證，
      依社會常情判斷，已足以認定係欲以鋼索拉扯出尚在管線
      中之電纜無疑。又依該被套綁住之電纜線，係往廠房地下
      延伸，衡之常人體力，顯然不可能以徒手人力將之拉出，
      而需借助汽車等有較大動力之機具拖動始有可能。而本件
      被告為警查獲前，適將其所駕駛之上開自用小客車停在峻
      維公司圍牆外，且車後正好對著圍牆，當被告見巡邏員警
      前來時，立即放下所拉扯之鋼索，返回所駕車上準備駕車
      離去，經員警喝止始未離去等情，亦經證人歐銘輝於原審
      結證屬實，並為被告自承無訛。參以上開該鋼索垂掛圍牆
      外之一端，經警於現場拖曳測試結果，確足以延伸接近被
      告所駕車輛之尾端，亦據證人歐銘輝及乙○○分別於原審
      及本院證述綦詳。衡以社會常情，苟被告僅係偶然路過該
      公司，適見鋼索垂掛在外，而準備拾取該鋼索，其何需刻
      意將車尾對著公司圍牆垂掛鋼索處？又其車尾恰接近於鋼
      索拉直延伸處？苟其毫無行竊他人財物之念頭，何以見警
      前來隨即放棄拉扯鋼索之動作，迅速上車欲駕車離去，經
      警當場喝止始未逃離？由上述情況證據，配合被告於深夜
      時分，停車拉扯垂自他人工廠圍牆外鋼索之動作，按之一
      般經驗法則判斷，其顯然意在藉上開鋼索之連結，竊取該
      已停工工廠內之電纜變賣得利甚明。
  (二)、被告雖辯稱其拉扯鋼索，只是因路見該鋼索垂掛在上開公
      司圍牆外，想將該鋼索拿回去供所從事之板模拆卸時使用
      云云。但經訊之被告之雇主甲○○結稱：被告於案發當時
      係受僱從事板模裝、卸工作，有關板模吊裝所需使用之各
      種工具，均由渠負責購買供被告等工人使用，若渠未在現
      場，而有購買新工具必要，則由現場工作者自行購買，事
      後再檢據向渠請領款項，被告等現場工人並無自行準備工
      具之必要，且拆卸板模時，一般是先將固定鐵線剪斷後，
      取下支撐之角材，再逐塊將板模拆下堆置，並無使用鋼索
      之必要等語。則被告焉有為受僱工作之需要，而於深夜擅
      自拿取垂自他人公司圍牆外鋼索之可能？其所辯顯係卸責
      之詞，不足採信。至證人歐銘輝雖證稱：僅看見被告拉扯
      鋼索之動作，並未看見被告爬牆進入峻維公司內云云；然
      徵諸上述說明，拉扯鋼索之動作，係整體行竊電纜線之最
      後階段，而證人歐銘輝等員警到達現場時，既在該最後階
      段，自不能因而遽認被告未為前階段之行為。另峻維公司
      之圍牆雖高約2公尺，然因所設大門上方原有之尖狀物，
      年久鏽蝕斷掉，一般人可輕易由大門翻越進入工廠內之事
      實，業經證人乙○○於本院結證明確，加以被告所駕車輛
      又恰停在接近大門之圍牆外，其由大門翻越工廠內，並無
      任何困難之處。
  (三)、此外，又在在現場查獲之鋼索3條、螺絲起子1支可資佐證
      ，該螺絲起子與連結電纜之鋼索間，又有空間上之密接關
      係，衡以常情，應係做為行竊電纜使用之工具。綜上所述
      ，本件事證已臻明確，被告著手行竊被害人所有電纜線未
      遂之犯行，堪予認定。
二、查扣案之螺絲起子，質地堅銳，客觀上足供為傷害人身之兇
    器，業經原審法院當庭勘驗明確，被告持以翻越被害人設置
    以維護工廠安全之大門，進入著手行竊電纜，因遇警而未得
    逞，核其所為係犯刑法第321條第1項第2、3款、第2項之加
    重竊盜未遂罪。又被告曾因犯竊盜罪，經臺灣彰化地方法院
    判處有期徒刑7月確定，並於93年3月20日縮短刑期假釋期滿
    執行完畢，有臺灣高等法院被告前案紀錄表在卷可按，其於
    五年再故意犯本件有期徒刑以上之罪，為累犯，應依刑法第
    47條規定加重其刑。至其著手於竊盜行為之實行而不遂，為
    未遂犯，宜按既遂犯之刑減輕之。原審法院未審上開不利被
    告之證據，遽為被告無罪之判決，尚有違誤，檢察官上訴意
    旨執此指摘原判決不當，即有理由，應由本院予以撤銷改判
    。爰審酌被告之素行、前科、犯罪之動機、目的，所生損害
    等情節，及其事後飾詞卸責，甚至意指警方有意栽誣，毫無
    悔意等一切情狀，量處如主文第2項所示之刑，並諭知易科
    罰金之折算標準示懲。至扣案之鋼索3條、螺絲起子1支，依
    現場空間之密接程度，顯係被告所有且用以行竊之工具，應
    依刑法第38條第1項第2款規定宣告沒收。
據上論斷，應依刑事訴訟法第369條第1項前段、第364條、第299
條第1項前段，刑法第321條第1項第2款、第3款、第2項、第25條
第2項、第47條第1項、第41條第1項前段，判決如主文。
本案經檢察官丙○○到庭執行職務。
中　　華　　民　　國　　96　　年　　3 　　月　　15　　日
            刑事第六庭    審判長法  官  李　文　雄
                                法  官  張  恩  賜
                                法  官  邱  顯  祥
上列正本證明與原本無異。
不得上訴。
                                書記官　陳　桂　芬
中　　華　　民　　國　　96　　年　　3 　　月　　15　　日
中華民國刑法第321條
犯竊盜罪而有左列情形之一者，處6月以上、5年以下有期徒刑：
一於夜間侵入住宅或有人居住之建築物、船艦或隱匿其內而犯之
者。二毀越門扇、牆垣或其他安全設備而犯之者。
三  攜帶兇器而犯之者。
四  結夥三人以上而犯之者。
五  乘火災、水災或其他災害之際而犯之者。
六  在車站或埠頭而犯之者。
前項之未遂犯罰之。
